臺灣板橋地方法院刑事判決　　　　　　　94年度交訴字第43號
公　訴　人　臺灣板橋地方法院檢察署檢察官
被　　　告　甲○○
選任辯護人　丙○○律師
上列被告因公共危險案件，經檢察官提起公訴（九十四年度偵字
第四六○○號），於被告為有罪之陳述後，本院合議庭裁定由受
命法官獨任依簡式審判程序審理，茲判決如下：
    主  文
甲○○駕駛動力交通工具肇事，致人成傷而逃逸，累犯，處有期
徒刑柒月。
    事  實
一、甲○○前因竊盜案件，經臺灣雲林地方法院以八十八年度港
    簡字一三一號判處有期徒刑八月，緩刑三年確定；復因違反
    毒品危害防制條例案件，經臺灣雲林地方法院以八十八年度
    訴字第四七七號判處有期徒刑七月確定，嗣經撤銷前開緩刑
    宣告並定應執行刑為一年二月；另又因違反毒品危害防制條
    例案件，經臺灣雲林地方法院以九十年度港簡字第二六號判
    處有期徒刑四月確定，經與前開所定一年二月之應執行刑接
    續執行，甫於民國九十一年三月二十六日因假釋期滿未經撤
    銷而視為執行完畢。
二、甲○○於九十四年一月三日二十二時十分許，駕駛車牌號碼
    為ＢＬＦ─九七一號之重型機車，行駛至臺北縣新莊市○○
    路二三二號前時，因疏於注意車前狀況並採取必要之安全措
    施，撞及同向行走於右前方之行人乙○○，致乙○○當場倒
    地，並受有頭部外傷、急性硬腦膜下出血及右臉頰挫傷之傷
    害（過失傷害部分未據告訴，另乙○○尚具狀撤回告訴），
    甲○○亦同時人車倒地。詎甲○○因一時緊張與急欲返家照
    顧幼子，竟無視撞擊乙○○並致其受傷之事實，未查看賴雲
    傷勢、報警、救護或其他適當之處置，亦未留下任何連絡資
    料即扶起其機車並率為駕車離去而逃逸。嗣因乙○○記下甲
    ○○所駕機車之車牌號碼，經警查詢車籍資料後循線查獲。
三、案經臺北縣政府警察局新莊分局報告臺灣板橋地方法院檢察
    署檢察官偵查起訴。
    理  由
一、右揭犯罪事實，業據被告甲○○自白不諱，核與被害人乙○
    ○於警訊中指述之情節合致，堪信被告前開自白應與事實相
    符。此外，復有道路交通事故調查報告表三份及攝有現場情
    形、被告機車狀況及被害人傷勢之相片十四幀、疑似道路交
    通事故肇事逃逸追查表乙份及被害人提出之行政院衛生署臺
    北醫院診斷證明書乙份等在卷可資佐證，本件事證已臻明確
    ，被告如事實欄所載之犯行堪為認定，應予依法論科。
二、核被告甲○○所為，係犯刑法第一百八十五條之四之駕駛動
    力交通工具肇事致人成傷而逃逸罪。其前因竊盜案件，經臺
    灣雲林地方法院以八十八年度港簡字一三一號判處有期徒刑
    八月，緩刑三年確定；復因違反毒品危害防制條例案件，經
    臺灣雲林地方法院以八十八年度訴字第四七七號判處有期徒
    刑七月確定，嗣經撤銷前開緩刑宣告並定應執行刑為一年二
    月；另又因違反毒品危害防制條例案件，經臺灣雲林地方法
    院以九十年度港簡字第二六號判處有期徒刑四月確定，經與
    前開所定一年二月之應執行刑接續執行，甫於九十一年三月
    二十六日因假釋期滿未經撤銷而視為執行完畢，此有臺灣高
    等法院被告前案紀錄表附卷足參，其於五年以內再犯本件最
    重本刑為有期徒刑以上之罪，為累犯，應依刑法第四十七條
    之規定加重其刑。另辯護人以被告係因獨立撫養之幼子需要
    照顧方為離開肇事現場，事後已深覺悔悟，復與被害人調解
    成立並得其諒解等情，請求本院依刑法第五十九條之規定減
    輕其刑。然按「刑法第五十九條之酌量減輕其刑，必須犯罪
    另有特殊之原因與環境等等，在客觀上足以引起一般同情，
    認為即予宣告法定低度刑期尤嫌過重者，始有其適用。」、
    「刑法第五十九條之酌量減輕其刑，必於犯罪之情狀，在客
    觀上足以引起一般同情，認為即予宣告法定低度刑期，猶嫌
    過重者，始有其適用，至於被告無前科，素行端正，子女眾
    多等情狀，僅可為法定刑內從輕科刑之標準，不得據為酌量
    減輕之理由。」，最高法院四十五年台上字第一一六五號、
    五十一年台上字第八九九號判例闡示甚明；查本件被告肇事
    後因欲返家照顧幼子而逃逸、事後已覺悔悟並經被害人諒解
    且調解成立等情，雖堪認其犯罪動機非劣及犯罪後態度良好
    ，然此至多僅屬法定刑內科刑輕重之考量事由，而所舉各該
    事由就本件犯罪而言，並無因特殊之原因與環境而在客觀上
    足以引起一般同情之情形，核與刑法第五十九條所定減刑之
    要件不符，自無援引而減輕其刑之餘地。
三、爰審酌被告有如前述之犯罪前科，素行非佳，智識程度為國
    中肄業（參被告警詢筆錄教育程度欄），現任油漆技工，有
    正當職業（參卷附德記美化實業有限公司員工職務證明書二
    份）、與前配偶離婚後獨立撫養兩名幼子，生活狀況較一般
    正常家庭困難（參卷附戶籍謄本乙份）、肇事後因一時緊張
    及急欲返家照顧幼子而逃逸，動機雖非惡劣，然仍有可訾、
    本件犯罪之行為方式與造成之危害、已與被害人調解成立並
    經表明不予追究（參卷附臺北縣新莊市調解委員會調解筆錄
    與刑事撤回告訴聲請狀），及被告於偵審中坦認犯行，犯罪
    後態度良好等一切情狀，量處如主文所示之刑，以資儆懲。
據上論斷，應依刑事訴訟法第二百七十三條之一第一項、第二百
九十九條第一項前段，刑法第一百八十五條之四、第四十七條，
判決如主文。
本案經檢察官許智評到庭執行職務。
中　　華　　民　　國　　94　　年　　6 　　月　　22　　日
                  刑事第十三庭  法  官  楊  博  欽
右正本證明與原本無異
如不服本判決應於送達後十日內向本院提出上訴狀
                                書記官  曾  美  滋
中　　華　　民　　國　　94　　年　　6 　　月　　22　　日
附錄本案論罪科刑法條全文：
中華民國刑法第一百八十五條之四
  駕駛動力交通工具肇事，致人死傷而逃逸者，處六月以上五年
  以下有期徒刑。
